# 买港股的 QDII费用计入什么科目.

提问人：西西妈妈 28 时间：2019-01-03 09:12:53
请教下大家，公司购买港股，持股比例在 3%左右，作为其他权益工具投资，但是购买的时候有些费用，
QDII 费用，（包含通道费和托管费）年付，比如 QDII 的费用由 100 万，这个计入什么科目呢？这个算不算是交易费用呢？
（还有其他费用，经纪佣金，交香港证监会交易征费，这个征费算不算交易费用？）

回答人：chenyiwei
在购入时一次性支付，后续持有期间无需再支付，且如果不发生购入就无需支付的费用，属于与金融资产的取得直接相关的交易费用。如果该金融资产是作为其他权益工具投资，则这些直接相关交易费用计入其成本。
其他每年度都需要支付的费用不作为资产取得成本的一部分，在发生时直接费用化处理。